【裁判字號】    91,易,3169
【裁判日期】    920425
【裁判案由】    竊盜
【裁判全文】
臺灣板橋地方法院刑事判決                        九十一年度易字第三一六九號
    公  訴  人  臺灣板橋地方法院檢察署檢察官
    被      告  丁○○
    選任辯護人  余西鈞律師
右列被告因竊盜案件，經檢察官提起公訴（九十一年度偵字第一０四四五號），本院
判決如左：
    主  文
丁○○共同攜帶兇器竊盜，累犯，處有期徒刑捌月。
    事  實
一、丁○○（起訴書誤載為陳健坤）曾於民國八十七年間因竊盜案件，經臺灣高等法
    院判處有期徒刑五月確定，於八十八年三月十八日執行完畢，仍不知悔改。竟與
    甲○○（另行移轉至臺灣新竹地方法院檢察署偵辦）共同基於意圖為自己不法之
    所有之犯意聯絡，於九十一年六月十日二時三十分許，在臺北縣新莊市○○路一
    七０號前，由丁○○駕駛其所有車牌號碼為６Ｊ－８７０１號自用小客車負責把
    風及接應，並由甲○○攜帶客觀上具危險性，足以危害人體，可供兇器使用之螺
    絲起子二把及活動扳手一把，竊取丙○○所有車牌號碼為ＤＵ－０２２０號自用
    小客車，得手後，正欲離去時，發現巡邏警車，即由丁○○帶領甲○○駕駛上開
    竊得之贓車逃逸，至臺北縣泰山鄉○○路六巷九十號前（死巷內），為警查獲丁
    ○○（另甲○○則棄車逃走），並在上開竊得之贓車內扣得活動扳手一把、螺絲
    起子二把及在丁○○所有之車內扣得手套一雙。
二、案經臺北縣政府警察局新莊分局報告臺灣板橋地方法院檢察署檢察官偵查起訴。
    理  由
一、訊據被告丁○○矢口否認有上開竊盜之犯行，辯稱：伊係欲向甲○○借錢始與甲
    ○○見面，伊在中山路跟泰林路口交接的加油站拿甲○○借給伊之新臺幣（下同
    ）五千元，在回家途中即為警攔檢，伊並不知甲○○跟在後面云云。惟查，右揭
    事實，業據被告於警詢時自白不諱，核與證人即同案被告甲○○於九十一年八月
    二十日臺北市政府警察局南港分局警詢時所證述之情節相符（見偵查卷第四十七
    至五十二頁），復據證人即當場查獲之員警乙○○迭於檢察官偵查中及本院審理
    時到庭結證明確，並有上開活動扳手一把、螺絲起子二把扣案可佐。且上開扣案
    之活動扳手一把、螺絲起子二把，外型均完好，均係金屬材質，客觀上具危險性
    ，均足以危害人體，可供兇器使用等情，業經本院勘驗屬實，有勘驗筆錄在卷可
    稽。至證人即同案被告甲○○雖於九十二年三月十八日臺灣新竹地方法院訊問時
    供稱：當天伊到新莊係丁○○要跟伊借五千元，伊拿去臺北縣新莊市○○路丁○
    ○住處給他，嗣由丁○○載伊去路口搭計程車，而先載伊去加油站加油，再載伊
    去搭車；伊並未偷車，亦未跟在丁○○後面，更未一起去臺北縣新莊市○○路云
    云。但查，事實上，同案被告甲○○於經警發覺時，係駕駛上開竊得之贓車逃逸
    ，並非搭計程車等情，其證據業如前述，且依案重初供之經驗法則，應認同案被
    告甲○○之前所為不利於自己及被告之供述為可採。再者，被告與同案被告甲○
    ○對於案發當時所辯解之情節，關於交付借款之地點，同案被告甲○○離去時所
    搭之車等均有不符，是被告所為之上開辯解，尚無足採。事證明確，被告之犯行
    堪以認定。次查，被告之前因「意圖為自己不法之所有，自八十七年九月二十七
    日起至九十年二月二十七日止，先收購發生車禍之事故車輛，取得車籍資料，再
    下手行竊他人之同型汽車，在臺北縣五股鄉○○路山區工廠內，將竊得汽車之車
    身號碼或引擎號碼磨滅後，將事故車之車身號碼及引擎號碼切割焊接在所竊車輛
    上，偽造車身號碼或引擎號碼，足以生損害於各該失竊車所有人、汽車製造廠商
    之信譽及公路監理機關對於車輛之管理。於各贓車頂拼（俗稱借屍還魂）後，加
    以行使，出售予他人，賴以為生，資為常業，並有犯罪習慣。其竊盜之時間、地
    點、方式、被竊汽車之資料、頂拼之方式詳如附表一所記載」之犯行，業經臺灣
    高等法院於九十一年七月二十三日以九十一年度上訴字第一五五二號判處被告「
    以犯竊盜罪為常業，累犯，處有期徒刑二年，並於刑之執行前令入勞動場所強制
    工作三年」，上訴後，經最高法院於九十一年十月二日判決上訴駁回確定等情，
    亦有該判決二份、臺灣高等法院被告全國前案紀錄表一份在卷足憑。矧該案之犯
    罪時間距本件犯罪時間達一年三個月以上之久，其犯罪之方法、態樣亦與本件犯
    罪之犯罪方法、態樣截然不同，顯非基於概括犯意而為，故本件被告之竊盜犯行
    自非該案確定判決之效力所及，併予明。
二、核被告所為，係犯刑法第三百二十一條第一項第三款之攜帶兇器竊盜罪。被告與
    同案被告甲○○就上開之罪，彼此之間，互有犯意聯絡及行為分擔，為共同正犯
    。又被告曾受如事實欄所述有期徒刑之執行完畢，此有臺灣高等法院被告全國前
    案紀錄表一份在卷足憑，其於五年以內再犯本件有期徒刑以上之罪，為累犯，應
    依法加重其刑。爰審酌被告有上開構成累犯之前科，仍不知悔改，其不思以正當
    方式賺錢謀生，竟意圖不勞而獲，致再有本件之犯行，被告犯罪之動機、目的、
    手段、犯罪所生之危害及犯罪後否認犯行之態度等一切情狀，量處如主文所示之
    刑，以示懲儆。
三、扣案之活動扳手一把、螺絲起子二把，雖均係供本件犯罪之用，但非被告及同案
    被告甲○○所有，業據渠等供明在卷；扣案之手套一雙，並非供本件犯罪之用，
    亦據被告供明在卷，故均不予宣告沒收。
據上論斷，應依刑事訴訟法第二百九十九條第一項前段，刑法第二十八條、第三百二
十一條第一項第三款、第四十七條，判決如主文。
本案經檢察官陳伯厚到庭執行職務
中    華    民    國      九十二      年      四       月    二十五     日
                                      臺灣板橋地方法院刑事第一庭
                                          法  官  楊  千  儀
右正本證明與原本無異。
如不服本判決，應於判決送達後十日內，向本院提出上訴狀。
                                          書記官  吳  河  東
中    華    民    國      九十二      年      四       月    二十五     日
附錄本案論罪科刑法條全文
刑法第三百二十一條
犯竊盜罪而有左列情形之一者，處六月以上五年以下有期徒刑：
  一、於夜間侵入住宅或有人居住之建築物、船艦，或隱匿其內而犯之者。
  二、毀越門扇、牆垣或其他安全設備而犯之者。
  三、攜帶兇器而犯之者。
  四、結夥三人以上而犯之者。
  五、乘火災、水災或其他災害之際而犯之者。
  六、在車站或埠頭而犯之者。
前項之未遂犯罰之。


司法院資訊處製作；財團法人民間司法改革基金會備份。
